# 求助陈老师，变更制造费用费用分摊会计政策变更相关

提问人：倩 920802 时间：2022-01-18 11:13:24
补充问题：请问陈老师，境外子公司的制造费用分摊方法可以跟母公司的方法不一致吗？

回答人：chenyiwei
制造费用分摊方法取决于产品种类、生产组织方式等多方面因素，如果境外子公司与母公司在这些方面有较大差异的，则理论上制造费用分摊方式可以不同。

提问人：倩 920802 时间：2022-01-18 11:13:24
陈老师您好，
上市公司 2022 年出于让成本更细化的考虑，变更制造费用分摊方法，由原来的按照原材料领料比例分摊变更为按照工时分摊。
问：（ 1 ）仅仅是出于让成本更细化精确考虑，是不是属于会计政策的变更？不会对变更前公司资产总额、负债总额、净资产以及净利润产生重大影响，是不是不涉及追溯调整？
（ 2 ）如果 2021 年度财务报表未报出，公司 2022 年董事会决定变更制造费用分摊方法并公告，对 21 年度的财务报告有影响吗？需要在 21 年报告中披露会计政策的变更吗

回答人：chenyiwei
1 、制造费用分摊方法的改变，如果仅仅是为了让成本更细化精确考虑，并未伴随着生产流程、产品种类、业务模式等的同步改变，则属于会计政策变更。理论上应追溯调整，但不切实可行的除外。
2 、如果 2021 年度财务报表未报出，公司 2022 年董事会决定变更制造费用分摊方法并公告，原则上在 2021 年度财务报表中就应体现该变更的影响，除非不切实可行。